【裁判字號】    89,交抗,48
【裁判日期】    891031
【裁判案由】    聲明異議
【裁判全文】
臺灣高等法院臺南分院刑事裁定          八十九年度交抗字第四八號         潛
      抗  告  人  甲  ○  ○
右列抗告人因違反交通管理處罰條例案件，不服臺灣臺南地方法院中華民國八十九年
九月五日裁定（八十九年度交聲更字第二號），提起抗告，本院裁定如左：
      主      文
抗告駁回。
      理      由
一、本件抗告意旨略以：抗告人未於八十八年六月二十七日下午六點十一分駕駛車號
    Ｐ４－３８１小客車至台南火車站圓環及北門路二段路口，違規上客及不符稽查
    取締之情事。其當時正在醫院照顧住院之母親。執行交通指揮勤務之警員陳祐任
    提出當場拍攝之四張照片，其中三張照片並無顯示車輛，只一張照片拍攝到車輛
    過小，根本看不到車號，另四張照片則無拍攝日期，何來後車門打開，客人正要
    上車及看出是全聯計程車行之圓形標誌？實在不解且心不甘服。本市全聯計程車
    運合社日前車輛計三四三台，試問如何證明為抗告人所有？且抗告人到庭時以放
    大鏡觀看此照片，標誌明顯不是全聯計程運合社所有，裁定書陳述抗告人原在火
    車站前排班，因與人爭執，才被其他排班之人排擠等語。試問此陳述與違規上客
    及不服取締有何關聯？明顯警員陳佑任先生有誤導影射之意，其動機今人不解！
    裁定陳述證人身為警員，與抗告人並無重大嫌隙，何來此語，明眼人心知肚明。
    裁定又陳述此件是在三十公尺遠之距離照相，表示也有可能是在四十或五十公尺
    遠之距離拍照及鳴笛示意停車，如此遠之距離照相及鳴笛，試問所拍照片效果及
    鳴笛可確定是抗告人嗎？目前警員皆有配戴無線電呼叫機，警員陳佑任可依抗告
    人行駛方向，以無線電連絡隊員支援攔截，或駕（騎）車攔截，便可真相大白，
    何以此不清楚且未標拍攝日期照片作為庭上證據，本人欠難接受云云。
二、經查：本件抗告人駕駛其所有之Ｐ四－三八一號營業小客車，於八十八年六月二
    十七日十八時十一分許，在台南市火車站圓環及北門路二段路口，違規上客，經
    執行交通指揮之警員鳴笛示意停車竟不予理會，仍強行載客離去之事實，業據執
    行交通指揮勤務之警員陳佑任結證：「卷內第一張相片，後車門打開，是客人正
    要上車，第二、三張相片是車子啟動要離開，第一張相片可看出是全聯計程車行
    之圓形標誌。我的視力一點五至二點零，本件是在三十公尺遠之距離照相，看的
    非常清楚，異議人原在火車站前排班，因與人爭執，才被其他排班之人排擠」等
    語明確，提出當場拍攝之照片四張在卷可證，依該拍攝之第一張相片所示，可明
    確看出後車門正打開，顯見有人上車，否則該車門應無打開之理，抗告人亦自承
    為全聯計程車行，又證人身為警員，與異議人並無重大嫌隙，如異議人並未於上
    開時地有違規及不服取締情事，證人實無故予誣陷之理，且如何確定異議人事後
    不會提出明確之不在場證明，而有自陷違法瀆職之可能，從而警員陳佑任之證述
    應堪採信，抗告人辯稱：伊於八十八年六月二十七日下午六時十一分正在醫院照
    顧母親，並未駕車至台南火車站云云，委無足採。原審認移送機關依道路交通管
    理處罰條例第六十條第二項第一款、第四款之規定，裁處罰鍰新台幣三千六百元
    ，尚無不合，予以駁回異議，核無不當。被告據以提起抗告，並無理由，應予駁
    回。
三、據上論斷，應依刑事訴訟法第四百十二條，道路交通案件處理辦法第二十六條，
    裁定如主文。
中  華  民  國      八  十  九      年      十      月      三十一      日
                                臺灣高等法院臺南分院刑事第五庭
                                    審判長法官  茆    臺    雲
                                          法官  李    文    福
                                          法官  蔡    長    林
右正本證明與原本無異。
不得抗告。
                                    法院書記官  李    培    薇
中  華  民  國      八  十  九      年     十一     月        二        日


司法院資訊處製作；財團法人民間司法改革基金會備份。
